臺灣臺南地方法院交通事件裁定　　　　　94年度交聲字第16號
移
受 處分 人
即 異議 人　甲○○
代　理　人　王立文
上列受處分人因違反道路交通管理處罰條例案件，對於交通部公
路總局嘉義區監理所臺南監理站民國九十三年十二月二十三日所
為之裁決處分（處分案號：嘉監南字第裁七四—Ｃ000000
00號），聲明異議，本院裁定如下：
    主  文
異議駁回。
    理  由
一、聲明異議意旨略以：受處分人即異議人甲○○不否認於民國
    九十二年三月二十一日下午四時三十分許，有駕駛車牌號碼
    ＬＰ—八三四八號自用小客車，行經設有燈光號誌管制之台
    北縣永和市○○街五十號前之交岔路口處時闖越紅燈，而為
    警製單舉發之事實。惟該違規地點燈光號誌設施遭樹枝擋住
    ，致影響異議人之視線，而未能發現該燈光號誌，而誤闖紅
    燈，故異議人不服原裁決，而提起本件異議云云。
二、按汽車駕駛人，行經有燈光號誌管制之交岔路口闖紅燈者，
    處新臺幣一千八百元以上五千四百元以下罰鍰，並記違規點
    數三點，道路交通管理處罰條例第五十三條及第六十三條第
    一項第三款分別定有明文。
三、經查：
（一）本件受處分人即異議人甲○○於九十二年三月二十一日下
      午四時三十分許，有駕駛車牌號碼ＬＰ—八三四八號自用
      小客車，行經設有燈光號誌管制之台北縣永和市○○街五
      十號前之交岔路口處時闖越紅燈，而為警攔停並當場製單
      舉發並由駕駛人親自簽收在案等事實，除有台北縣政府警
      察局北縣警交字第Ｃ00000000號舉發違反道路交
      通管理事件通知單一份附卷可參外，另業據異議人於本院
      調查訊問時自承：「（問：九十二年三月二十一日當天車
      子是否都由你使用？）是的，我都沒有借給別人」、「（
      問：對卷附舉發單有何意見？）是我違規的沒錯」等語（
      詳本院九十四年二月十七日訊問筆錄），顯見異議人於前
      述時、地，有闖紅燈之違規行為，並為警當場舉發且由異
      議人簽收等事實，應無疑義。
（二）其次，法院受理交通異議案件，乃是對於交通舉發行政處
      分審查其是否違法，本質上屬於行政爭訟過程，與普通法
      院審理刑事案件之原則不同。其舉證責任之原理，非如刑
      事案件中，應超越任何合理懷疑始可為有罪判決者之嚴格
      程度。其舉證責任之原理，應與民事訴訟相類似，除有特
      別規定外，基本上準用民事訴訟法，由國家機關與人民二
      造，各自履行其主觀之舉證責任，在過程中各自提出證據
      ；若窮盡各種證據方法，待證結果仍有不明時，則由客觀
      之舉證責任危險分配原則，決定國家機關與人民二造何人
      應受敗訴危險。此參酌行政訴訟法第一百三十六條規定準
      用民事訴訟法第二百七十七條自明。
（三）基此，本件受處分人即異議人甲○○雖辯稱：該處違規地
      點之號誌設置因受樹枝遮蔽，致其誤闖紅燈而違規云云。
      然查異議人闖紅燈之違規事實既已明確，且異議人並未就
      其於「本件案載違規時、地」闖紅燈之違規行為，係導因
      於該號誌設置受樹枝遮蔽之事實，提供任何可資調查之事
      證，以佐證其所辯之內容，亦未對於本件執勤警員之舉發
      有誤，另行提出其他相關事證以供調查，且經核亦無任何
      證據，足資證明本件執勤警員確有捏造事實違法取締之情
      事，故舉發員警謝嘉輝警員本其維護交通秩序、安全職責
      所為之本件舉發，自應受到合法、正確之推定。從而，異
      議人前開所辯，顯係事後卸責之詞，而不足採。
（四）末以，依照「違反道路交通管理事件統一裁罰基準及處理
      細則」第二條第二項之違反道路交通管理事件統一裁罰基
      準表，及同細則第四十一條之規定可知，違反道路交通管
      理事件之裁罰基準，係以當事人接到違規舉發通知書後，
      「有無逾越到案日期繳納罰款及到案與否」，為設定裁決
      罰鍰數額及駕駛執照吊扣期間之準據之一，故行為人有無
      於到案日期前繳交罰鍰或到案與否，對於行為人究應處以
      法定最低額或較高額罰鍰，實具有決定性。又違反道路交
      通管理事件之處罰為一行政秩序罰，其對於違規之行為人
      所為之處罰，顯然影響行為人之權利義務，性質上為負擔
      之行政處分，是其應有行政法基本原則之要求—即行政行
      為應遵循公正、公開與民主之程序，確保依法行政原則，
      以保障人民權益，增進人民對行政之信賴（此亦為行政程
      序法第一條開宗明義所揭示），故為保障違反道路交通管
      理事件行為人之權益，舉發單位自應於舉發通知單上，詳
      為記載「應到案日期」及「應到案處所」，以利行為人得
      遵期到案繳交罰款，或對其違規之行為有陳述、爭執之機
      會。查本件舉發通知單既由異議人當場簽收，視為已合法
      送達，則異議人甲○○未遵期到案繳交罰款，即是放棄對
      其違規之行為有陳述、爭執之機會，事後復更主張其應有
      合法權益，經核並不合理，故原處分機關即移送機關交通
      部公路總局嘉義區監理所臺南監理站，對異議人處以最高
      額罰鍰之裁處，於法並無不合。基此，異議人執此指摘原
      裁決處分不當，顯無理由。
四、綜上所述，本件受處分人即異議人於上述時間，駕駛前開自
    用小客車，行經有燈光號誌管制之交岔路口，有闖紅燈之違
    規行為，既可認定，則原裁決機關即交通部公路總局嘉義區
    監理所臺南監理站據此引用道路交通管理處罰條例第五十三
    條及第六十三條第一項第三款之規定，並參酌違反道路交通
    管理事件統一裁罰標準表之相關內容，而裁處裁處異議人罰
    鍰新臺幣五千四百元並記違規點數三點，於法即無不當，從
    而，異議人之異議為無理由，應予駁回。
五、據上論斷，應依道路交通案件處理辦法第十九條，裁定如主
    文。
中　　華　　民　　國　　94　　年　　5 　　月　  31　　日
　　　　　　　　　交通法庭法　官　鄭燕璘
以上正本證明與原本無異。
如不服本裁定應於送達後5日內向本院提出抗告狀。
　　　　　　　　　　　　　書記官　陳金堂
中　　華　　民　　國　　94　　年　　6 　　月　　3 　　日
